臺灣臺中地方法院臺中簡易庭民事判決  
                                    110年度中簡字第807號
原      告  姚秀霞
訴訟代理人  周仲鼎律師
複 代 理人  張瓊云律師
被      告  林淑玲
訴訟代理人  林明峰
上列當事人間請求拆屋還地事件，本院於民國110年10月21日言
詞辯論終結，判決如下：
    主  文
被告應將坐落臺中市○區○○段○○段○○○○地號土地如附圖所示鐵門
、鐵網及編號B鐵架（面積0.04平方公尺）、編號C鐵架（面積0.
08平方公尺）、編號D鐵架（面積0.09平方公尺）、編號E雨遮（
面積3.15平方公尺）、編號F圍牆（面積0.13平方公尺）拆除，
並將上開土地返還原告。
訴訟費用由被告負擔。
本判決得假執行，被告如以新臺幣壹拾玖萬參仟陸佰陸拾柒元為
原告預供擔保後得免為假執行。
    事實及理由
一、按不變更訴訟標的，而補充或更正事實上或法律上之陳述者
    ，非為訴之變更或追加，民事訴訟法第256條定有明文。原
    告起訴聲明第1項請求被告應將坐落臺中市○區○○段○○段0000
    地號土地（下稱系爭土地）如起訴狀附件1所示A部分（面積
    約6平方公尺，以實測為準）之地上物拆除，並將土地返還
    原告，嗣依測量結果更正聲明（見卷第150頁），並無變更
    訴訟標的，僅屬補充更正聲明，使其聲明清楚完足，非屬訴
    之變更追加，應予准許。
二、原告主張：系爭土地為原告所有，被告未經原告同意，於系
    爭土地上設置鐵門阻撓原告通行，並於鐵門後方設置雨遮、
    鐵架、磚造圍牆及其上之鐵網，經原告多次通知被告拆除地
    上物返還土地，並於109年8月19日寄發存證信函，被告均置
    之不理，爰依民法第767條第1項前段、中段規定，請求被告
    拆除上開地上物，將系爭土地返還予原告等語，並聲明：如
    主文第1項所示。
三、被告則以：鐵門及雨遮均為被告設置使用，如果有占用到原
    告土地願意還給原告等語資為抗辯，答辯聲明：原告之訴駁
    回。
四、得心證之理由： 
　㈠原告主張系爭土地為其所有，被告於系爭土地上設置如附圖
    所示鐵門、鐵網及編號B鐵架（面積0.04平方公尺）、編號C
    鐵架（面積0.08平方公尺）、編號D鐵架（面積0.09平方公
    尺）、編號E雨遮（面積3.15平方公尺）、編號F圍牆（面積
    0.13平方公尺）等情，業據其提出土地所有權狀、土地登記
    謄本及照片為證（見卷第21、24、29-31、53、87、123-125
    頁）為證，並據本院會同兩造及臺中市中山地政事務所人員
    履勘現場鑑測無訛，有勘驗筆錄及土地複丈成果圖附卷可憑
    （見卷第117-119、131頁），且為被告所不爭執，堪信原告
    上開主張為真實。
　㈡按所有權人對於無權占有其所有物者，得請求返還之，對於
    妨害其所有權者，得請求除去之，民法第767條第1項前段、
    中段分別定有明文。原告主張被告無權占有系爭土地，被告
    就此並無爭執，且未主張及舉證證明其取得占有系爭土地有
    正當權源，自難認定被告為有權占有。原告本於民法第767
    條第1項規定，請求被告將系爭土地如附圖所示鐵門、鐵網
    及編號B鐵架（面積0.04平方公尺）、編號C鐵架（面積0.08
    平方公尺）、編號D鐵架（面積0.09平方公尺）、編號E雨遮
    （面積3.15平方公尺）、編號F圍牆（面積0.13平方公尺）
    拆除，並將上開土地返還原告，洵屬有據，應予准許。
五、本件係就民事訴訟法第427條第1項訴訟適用簡易程序為被告
    敗訴之判決，爰依民事訴訟法第389條第1項第3款規定，依
    職權宣告假執行，並職權宣告被告預供擔保，得免為假執行
    。
六、據上論結，本件原告之訴為有理由，依民事訴訟法第436條
    第2項、第78條、第389條第1項第3款、第392條第2項，判決
    如主文。
中　　華　　民　　國　　110 　年　　11　　月　　18　　日
                  臺灣臺中地方法院臺中簡易庭
                                  法  官  熊祥雲
以上正本係照原本作成。
如不服本判決，應於送達後20日內，向本院提出上訴狀並表明上
訴理由，如於本判決宣示後送達前提起上訴者，應於判決送達後
20日內補提上訴理由書（須附繕本），如委任律師提起上訴者，
應一併繳納上訴審裁判費。
中　　華　　民　　國　　110 　年　　11　　月　　18　　日
                                  書記官  王麗麗